# 关于资产池保证金

提问人：silhouette1866 时间：2021-06-08 15:58:10
求问各位，浙商银行存在一种业务叫资产池，存入其中的资产池保证金不能直接使用，但可以先将保证金取出到某一指定账户，再由该账户打款至其余账户就可以随意使用上述金额。求问各位，该部分保证金是否应当认定为受限。

回答人：chenyiwei
“存入其中的资产池保证金不能直接使用，但可以先将保证金取出到某一指定账户，再由该账户打款至其余账户就可以随意使用上述金额”：为什么会存在这个明显的漏洞而不堵上？这样的操作是否仍然是有条件的、受限的？

提问人：silhouette1866 时间：2021-06-16 21:28:42
感谢陈版主的回复，目前浙商银行那边对于这部分资产池保证金的确没有给出明确的约束条件，企业也就是看重这个灵活的条件才办理了相关业务

回答人：chenyiwei
如果是可以通过简单的变通操作实现资金自由流动的，则仍可以作为现金及现金等价物。